臺灣高等法院臺南分院刑事判決　　　　九十一年度上訴字第一三二號　Ａ
　　　上　訴　人
　　　即　被　告　庚　○　○
　　　右　一　人
　　　選任辯護人　蔡　清　河
右上訴人等因被告等竊盜等案件，不服臺灣臺南地方法院八十九年度訴字第九九一號
中華民國九十年十月五日第一審判決（起訴案號：臺灣臺南地方法院檢察署八十八年
度偵字第一一四三七號、第一二二四七號、第一二二九七號、第一四三六號、第一
四八九四號、八十九年度偵緝字第二二五號），提起上訴，本院判決如左：
      主      文
上訴駁回。
      事      實
一、庚○○前於民國（下同）八十五年間因犯竊盜罪，經法院判處有期徒刑一年三月
    確定，於八十六年四月十七日假釋出獄，至八十六年十月十五日假釋期滿未經撤
    銷假釋，視為執行完畢；卯○○曾有多次竊盜等前科，於八十一年因犯竊盜罪，
    經法院判處有期徒刑一年二月確定，而於八十三年九月二十一日執行完畢，又於
    八十三年、八十四年間因竊盜罪，經法院分別判處有期徒刑一年六月及六月確定
    並接續執行，而於八十八年三月二日假釋交付保護管束（指揮書執行完畢日期為
    八十八年十一月六日）；酉○○曾於八十一年、八十三年間因分別犯竊盜罪，經
    法院分別判處有期徒刑七月及一年確定並接續執行，於八十四年三月三十一日假
    釋出獄，至八十四年九月十二日假釋期滿未經撤銷假釋，視為執行完畢，現仍因
    另案竊盜案件審理中。渠等詎仍不知悛悔：
  (1)庚○○因積欠他人債務且缺錢花用，與其胞弟林順明（所涉共同以故買贓物為常
    業罪，經原審判處有期徒刑一年六月，應於刑之執行前，令入勞動場所強制工作
    三年確定；其餘被訴常業竊盜罪部分無罪確定）二人又均無其他重要經濟來源營
    生，竟共同基於故買贓物之常業犯意，自八十八年四月間起，以臺南縣仁德鄉○○○街五十四號承租處，作為收購溫博文（所涉共同連續竊盜罪，經原審判處有
    期徒刑六月，如易科罰金，以三百元折算一日確定）、許文銘（所涉共同連續竊
    盜罪，經原審判處有期徒刑四月，如易科罰金，以三百元折算一日確定）、卯○○、酉○○等人所竊得贓車之改裝場，另向郭清文、林建正（該二人另經臺灣臺
    南地方法院檢察署檢察官為不起訴處分確定）購入合法之中古機車及車籍證件，
    並共同於附表二、三、四所示之時間（附表二編號二之車號ＹＬＦ─二八五號機
    車，尚未及購得之際，即為警查獲而不遂），在上開承租處，以輕型機車一輛新
    臺幣（下同）四千元，重型機車一輛四千五百元或五千元之價格，向卯○○、酉
    ○○、溫博文、許文銘四人購買其等所竊得之機車，再由庚○○在前開改裝場所
    ，以所收購新型之贓車車體拼裝上合法之舊機車引擎蓋（即俗稱借屍還魂之手法
    ），冒充合法之中古舊機車，嗣由庚○○、林順明四處接洽買主，以每台二萬元
    不等之價格出賣予機車行或一般不知情之客人，從中獲取暴利，二人並恃此暴利
    收入維生，而以之為常業。其原來之中古舊機車車體當做廢鐵棄置，換下來之贓
    車引擎蓋及車牌則由庚○○加以破壞後丟棄，以避免遭警方循線查獲。嗣於八十
    八年九月十日晚間七時許，為警於上開改裝廠持臺灣臺南地方法院檢察署檢察官
    核發之搜索票查獲，並扣得如附表五編號一至二十六之車牌、機車等物，又經庚○○帶同警方於八十八年九月十三日至臺南縣仁德鄉柴頭港溪（臺南縣仁德鄉○○路下）撈獲如附表五編號二十七之車牌十四面；復於八十八年九月十四日又在
    前址撈獲如附表五編號二十八之車牌六面、編號二十九、三十之引擎、引擎蓋各
    一個。
  (2)庚○○又另行基於竊盜之常業犯意，於附表一所示之時地，以自備之機車鑰匙一
    支（未扣案）竊取乙○○（原審誤載為吳佳謹）、地○○、丁○○、黃○○等人
    之機車，得手後用以供改裝出售。
  (3)卯○○因缺錢花用，竟與溫博文二人共同基於意圖為自己不法所有之概括犯意，
    連續於附表二所示之時地，共同以自備之機車鑰匙一支（未扣案），竊取申○○
    、辰○○、丑○○等人之重型機車，得手後以一輛四千五百元售予庚○○、林順
    明。嗣於八十八年九月十日晚間七時許，警方持搜索票至上開改裝場搜索時，適
    該二人騎乘甫竊得車號ＹＬＦ─二八五號重型機車至上開改裝場欲出售予庚○○
    、林順明二人之際，而為警查獲。
  (4)酉○○基於意圖為自己不法所有之概括犯意，連續於附表三所示之時地，以其自
    備之機車鑰匙一支（未扣案），竊取玄○○、巳○○、吳柏蓓、翁巧嫣、午○○
    、鄭佩宜、白燦仁、王進永等人之機車，得手後以輕型機車一輛四千元，重型機
    車一輛四千五百元之價格售予庚○○、林順明。其間酉○○並承繼前開竊盜之概
    括犯意，復與許文銘二人共同基於意圖為自己不法之概括犯意聯絡及行為分擔，
    連續於附表四所示之時地，由酉○○以前開自備之鑰匙開啟機車電門，許文銘在
    旁把風之方式，共同竊取李佳宜、未○、許玉鈴三人之重型機車，得手後以一輛
    四千五百元之價格售予庚○○、林順明。
二、案經臺南市警察局第一分局報告臺灣臺南地方法院檢察署檢察官偵查起訴。
      理      由
一、訊據上訴人即被告庚○○固坦認故買贓物之事實，惟矢口否認有何常業竊盜之犯
    行，辯稱：竊盜部分是冤枉，我沒有偷竊機車云云；上訴人即被告卯○○固坦認
    部分竊盜之犯行，惟辯稱：我只有偷公園路那輛機車，其他二部是我自己所有的
    機車，原審判決太重，我現在有工作而且年紀大，家庭又需要我照顧，請能從輕
    量刑云云；上訴人即被告酉○○固坦認部分竊盜之犯行，惟辯稱：附表三部分，
    我個人只偷了一輛機車，其餘是警察拿三聯單要我承認的，我根本不知道車號，
    附表四部分，我只有偷市立醫院及東方工專的二輛機車云云；另被告酉○○之辯
    護意旨略謂：酉○○曾於八十六年、八十七年間犯竊盜罪，現仍於法院審理中，
    而本件係於八十八年間犯竊盜罪，故應係在整體概括犯意下，一有機會即會竊盜
    ，應為連續犯之裁判上一罪或常業犯之包括一罪，依案件之單一性及同一性而言
    ，本件應為不受理判決；又起訴書附表將酉○○與庚○○、林順明、卯○○、溫
    博文、許文銘同列於附表編號七至二十六、三十及三十一之共同正犯，惟經公訴
    人偵查後，除了酉○○於八十八年十二月十七日警訊時之自白外，並未舉出實證
    資為酉○○參與二十部機車之竊盜行為，而酉○○於警訊中之自白坦承竊取十部
    機車之車號中，均未被列於起訴書附表，參以查獲之贓車即車牌均與被告自白之
    車號不符，足證酉○○之自白與事實不符，則公訴人起訴酉○○竊盜之犯行顯無
    證據資為證明，而原審判決認定酉○○所竊取上開贓車之自白又非公訴人起訴之
    犯罪事實，似有未受請求而判決之違法，原審判決認事用法似有違誤，懇請撤銷
    原審判決，另為適法之判決等云。經查：
  (一)右揭犯罪事實(1)即被告庚○○所犯故買贓物之犯行，業據被告庚○○迭於警訊及
    偵審中坦承不諱，核與同案被告卯○○、溫博文、酉○○於警訊及偵審中所供述
    之情節大致相符，佐以被告庚○○於上開改裝工廠改裝贓車出售予機車行及一般
    客人之事實，復有現場照片十八幀附卷可參及扣案如附表五編號四至二十二、二
    十四至二十六等改裝工具及物品、車號ＯＶＴ─六八六號、車號ＹＬＦ─二八號
    、車號ＯＲＦ─八五號機車三輛可資佐證，足認被告庚○○之自白核與事實相
    符，自可採為論罪科刑之依據，其故買贓物之犯行，應堪認定。
  (二)被告庚○○雖矢口否認有何右揭犯罪事實(2)之竊盜犯行，並以首揭情詞置辯。惟
    據被告庚○○於八十八年九月十一日經檢察官聲請羈押，而於原審訊問時已供稱
    ：附表一所示失竊之機車，均為其所竊等語甚明（見原審八十八年度聲羈第三二
    一號卷第五頁反面、第六頁正面）；復於原審調查中亦供承：其於本院八十八年
    九月十一日供述附表一所示之機車為其所竊乙情確係實在等語明確（見原審一卷
    第一八九頁正面），核與被害人乙○○、地○○、丁○○、黃○○分別於警訊中
    所指述之情節大致相符（見八十八年度偵字第一一四三七號偵查卷第十九頁正面
    、反面、第二十頁正面、反面、第二十一頁正面、反面、第二十三頁正面、反面
    ），參以被告庚○○於偵查中曾供稱：其均利用夜晚至市區查看機車，有機車就
    偷等語（見八十八年度偵字第一一四三七號偵查卷第七十三頁正面），復有贓物
    認領保管單四紙、車輛失竊車牌失竊資料個別查詢報表─查詢車輛認可資料四紙
    及臺南市警察局車輛查獲電腦輸入單四紙附卷可稽，並有扣案之車號ＯＲＥ─二
    八九號機車一輛可資佐證。據上以論，已足認定被告庚○○確有竊盜之犯行，是
    其嗣後翻異前詞辯稱未曾偷竊機車云云，顯係事後空言避就推諉圖卸之詞，殊無
    可採，其竊盜犯行之事證已臻明確。
  (三)按刑法上規定之常業罪，只須有賴某種犯罪為業之意思，而有事實之表現為已足
    ，不以藉該犯罪為唯一生活為必要，亦不以經營時日之長短、所得之多寡或盈虧
    之結果為認定之標準，因而所謂常業犯，指反覆以同種類行為為目的之社會活動
    之職業性犯罪而言，至於犯罪所得之多寡，是否恃此犯罪為唯一之謀生職業，則
    非所問，縱令兼有其他職業，仍無礙於該常業犯罪之成立。查本件被告庚○○因
    在外積欠債務，急須款項清償債務，遂以臺南縣仁德鄉○○○街五十四號承租處
    為改裝之工廠，將其本身所竊得之機車、及向被告卯○○等人所收購之贓車改裝
    出售予機車行及一般客人，用以謀取暴利，並有附表五編號二十四至二十六之噴
    漆器、工具、零件等物扣案可資佐證，足見其自身竊取機車之目的亦係用以改裝
    出售謀利，準此，其竊盜及故買他人所竊得機車之型態，均與一般未利用改裝工
    廠將竊得之機車加以改裝之竊盜態樣不同，其竊盜及故買贓車之行為，均顯係反
    覆以同種類行為為目的之社會活動之職業性犯罪，均屬常業犯應堪認定。
    。
  (四)右揭犯罪事實(3)即被告卯○○所犯竊盜之犯行，業據被告卯○○迭於警訊及偵審
    中供承不諱、而同案被告溫博文於警訊及偵審中亦供承不諱，核與被害人申○○
    、辰○○、丑○○於警訊中所指述之情節大致相符（見八十八年度偵字第一一四
    三七號偵查卷第十八頁正面、反面、第二十二頁正面、反面、臺南市警察局第一
    分局八十九年一月二十五日刑案偵查卷《下稱警二卷》第十二頁正面、反面），
    參以被告庚○○於警訊及偵審中供承確曾收受被告卯○○、溫博文所竊得之機車
    等情已如前述，復有贓物認領保管單三紙、車輛失竊車牌失竊資料個別查詢報表
    ─查詢車輛認可資料二紙、臺南市警察局車輛查獲電腦輸入單二紙在卷可稽，並
    有扣案車號ＯＶＴ─六八六號、車號ＹＬＦ─二八五號機車二輛可資佐證，足認
    被告卯○○於警訊、偵查及原審審理中之自白核與事實相符，自可採為論罪科刑
    之依據，其嗣後於本院審理中翻異前詞辯稱僅偷竊公園路那輛機車云云，要屬事
    後空言規避推諉卸責之詞，殊不足採。
  (五)被告酉○○之辯護意旨雖略謂：酉○○曾於八十六年、八十七年間犯竊盜罪，現
    仍於法院審理中，而本件係於八十八年間犯竊盜罪，故應係在整體概括犯意下，
    一有機會即會竊盜，應為連續犯之裁判上一罪或常業犯之包括一罪，依案件之單
    一性及同一性而言，本件應為不受理判決云云。然查，被告酉○○雖於前案中（
    臺灣臺南地方法院檢察署八十七年度偵字第二六九號等案件、臺灣臺南地方法
    院八十七年度訴字第一六一號、本院八十八年度上訴字第三八號、八十八年度
    上更(一)字第一九八號、八十九年度上更(二)字第三九四號），亦因涉犯相同類型之
    犯罪，現已經更二審判處被告酉○○共同常業竊盜，累犯，處有期徒刑四年，應
    於刑之執行前令入勞動場所強制工作三年而尚未確定，惟被告酉○○所涉前案之
    犯罪時間，均係於八十五、八十六、八十七年間，而於八十七年二月間為警循線
    查獲，此有本院八十九年度上更(二)字第三九四號刑事判決書一份附卷可憑，且被
    告酉○○於偵查中供稱：因其有竊盜案件尚在審理中，原不敢再偷，惟庚○○、
    林順明二人找我很多次，一直說他們經濟困難叫我幫他們的忙，我因受不了其二
    人之糾纏，才答應其二人再去偷車等語（見八十八年度偵字第一四八九四號偵查
    卷第九十三頁正面）；復於原審調查時供承：因八十八年四、五月間庚○○與林
    順明到我經營之檳榔攤拜託我幫忙偷車，我始再行偷車等語（見原審二卷第一
    五頁正面）。綜上以觀，足認被告酉○○再犯本件之竊盜犯行，係因庚○○、林
    順明二人一再邀其竊車，被告酉○○始另行起意；又參以本案係被告庚○○、林
    順明自八十八年四月間起，以臺南縣仁德鄉○○○街五十四號承租處，作為收購
    卯○○、溫博文、許文銘、酉○○等所竊得贓車之改裝場，並陸續販賣贓車予尤
    敏成、蘇逸明等人，故本案發生時間與前案被查獲時間，相距已逾一年二月以上
    ，自難認被告酉○○於本案中之犯意與前案有概括之犯意，應無連續犯併案之問
    題，是以辯護意旨此部分所辯，尚無可採。則被告酉○○於八十八年間再犯本案
    之連續竊盜犯行，應係另行起意，與前案並無連續犯之裁判上一罪關係，本院自
    得為實質之審理。
  (六)被告酉○○於原審調查中曾坦認於附表四編號一、二所示之時地，與同案被告許
    文銘共同竊取機車二輛，另外自己再偷三輛，總計僅竊得五輛機車等情，惟於本
    院審理中再翻異前詞，改以首揭情詞置辯，是以被告酉○○於歷審中屢屢更替所
    偷竊機車之數目及時地，前後所供顯然矛盾不一，已難令本院信憑其何次所述為
    可採。
  (七)被告酉○○於原審調查中已供稱：我是用磨平的鑰匙偷的，沒有使用其他的工具
    ，除了與許文銘偷車外，我自己有偷過七、八台，之前有去現場指認過；除了與
    許文銘偷了二部車外，尚還有偷八部車子等語（見原審一卷第八十頁正面、第一
    三八頁正面），核與被告庚○○迭於警訊及偵查中供稱：酉○○與許文銘二人大
    約交付我十多輛機車等語大致相符（見八十八年度偵字第一二二九七號偵查卷第
    五十五頁反面、第六十頁正面、八十八年度偵字第一四八九四號偵查卷第六十九
    頁反面）。另被告酉○○前於警訊中就其於附表三編號一至八、附表四編號一至
    二所示之時地竊取被害人玄○○、巳○○等十人之機車等情供述綦詳（見八十八
    年度偵字第一四八九四號偵查卷第九十八頁反面、第九十九頁正面、反面），並
    於偵查中時供稱上開警訊筆錄之內容屬實等情（見八十八年度偵字第一四八九四
    號偵查卷第一一七頁正面）。據上以論，足徵被告酉○○確有於附表三編號一至
    八、附表四編號一至二所示之時地竊取被害人玄○○、巳○○等十人之機車等情
    堪以認定。
  (八)另附表四編號三所示之車號ＹＬＮ─八五號機車失竊之地點係在臺南市○區○○路市立醫院前，失竊之時間則為八十八年八月二十日，核與被告酉○○自承被
    告許文銘曾載伊行竊車號ＯＳＤ─六一三號機車之地點相符，又參以被告庚○○
    供述被告酉○○、許文銘所竊得之機車有十多輛，而非僅有十輛等情已如前述，
    且最後一次交付贓車予被告庚○○之時間係於八十八年九月間等情以觀（見八十
    八年度偵字第一二二九七號偵查卷第五十六頁正面、第六十頁正面），再參諸被
    告酉○○於偵查中曾供承其與被告許文銘共同行竊之機車有七、八台，數量不多
    等語（見八十八年度偵字第一四八九四號偵查卷第九十三頁正面），是依車號Ｙ
    ＬＮ─八五號機車之失竊時地，並審酌被告庚○○、酉○○上開供述許文銘與
    酉○○共同行竊之數量等情，參互印證，堪認車號ＹＬＮ─八五號之機車應為
    被告酉○○與許文銘所共同所竊等情尚足採信。
  (九)又右揭犯罪事實(4)即被告酉○○竊盜之犯行，業經被害人玄○○、巳○○、吳柏
    蓓、翁巧嫣、午○○、鄭佩宜、白燦仁、王進永、丙○○、未○、許玉鈴等人於
    警訊中指述明確（見警二卷第一頁至第十頁、臺南市警察局第一分局八十八年十
    一月二十九日刑案偵查卷《下稱警一卷》八十八年九月十二日偵訊筆錄），復有
    車輛失竊車牌失竊資料個別查詢報表─查詢車輛認可資料十一紙、贓物認領保管
    單一紙在卷可參，並有扣案之車號ＹＬＮ─八五號之車牌一面可資佐證，益徵
    被告酉○○前後矛盾不一之辯詞，不足採信。
  (十)綜上所述，被告庚○○、卯○○、酉○○所辯，要屬事後空言逃避推諉飾卸之詞
    ，均殊無可採。本件事證已臻明確，被告庚○○、卯○○、酉○○之犯行均洵堪
    認定，應予依法論科。
二、核被告庚○○意圖為自己不法之所有，而竊取附表一所示之機車，並以之為常業
    ，已如前述，所為係犯刑法第三百二十二條之常業竊盜罪。又明知同案被告卯○○、溫博文、酉○○、許文銘所交付之機車為竊得之贓車仍予故買，亦以之為常
    業，亦如前述，所為係犯刑法第三百五十條之常業故買贓物罪。被告庚○○與同
    案被告林順明二人就前開常業故買贓物罪，有犯意之聯絡及行為之分擔，均為共
    同正犯。又被告庚○○所犯前開二罪，犯意各別，罪名互殊，應予分論併罰。被
    告卯○○與同案被告溫博文意圖為自己不法之所有，而竊取附表二所示之機車，
    核被告卯○○所為，係犯刑法第三百二十條第一項之竊盜罪。被告卯○○與同案
    被告溫博文二人就上開犯行均具有犯意聯絡及行為分擔，均為共同正犯。又被告
    卯○○與同案被告溫博文二人先後三次犯行，時間緊接，方法相同，觸犯構成要
    件相同之罪，顯係基於概括犯意反覆為之，為連續犯，依刑法第五十六條之規定
    ，論以一罪，並加重其刑。被告酉○○意圖為自己不法之所有，而竊取附表三、
    四所示之機車，核其所為，係犯刑法第三百二十條第一項之竊盜罪。被告酉○○
    與同案被告許文銘二人就上開犯行均具有犯意聯絡及行為分擔，均為共同正犯。
    又被告酉○○先後多次犯行，時間緊接，方法相同，觸犯構成要件相同之罪，顯
    係基於概括犯意反覆為之，為連續犯，依刑法第五十六條之規定，論以一罪，並
    加重其刑。又公訴人雖未起訴被告酉○○如附表三編號一至八、附表四編號一至
    二之竊盜犯行，惟該部分之犯罪事實與前開附表四編號三已起訴且判決有罪部分
    （即車號ＹＬＮ─八五號之機車），有連續犯之裁判上一罪關係，應為起訴效
    力所及，本院自應併予審究，至被告酉○○之辯護意旨就此部分所辯原審判決有
    未受請求之事項與以判決之違法云云，尚無足採，特此敘明。又被告庚○○、同
    案被告林順明共同常業故買贓物罪之部分，公訴人於起訴書之所犯法條欄漏載刑
    法第三百五十條之常業故買贓物罪起訴法條，惟已於起訴書之犯罪事實欄明確記
    載被告庚○○、同案被告林順明二人以每台機車四、五千元不等之價格，向被告
卯○○等收購之該犯罪事實，常業故買贓物部分業經起訴，本院自應予以審理，
    併此敘明。另公訴人認被告卯○○、酉○○、同案被告溫博文、許文銘四人均係
    共犯刑法第三百二十二條之常業竊盜罪，惟本件被告卯○○、同案被告溫博文二
    人僅共同行竊機車三輛；被告酉○○、同案被告許文銘二人亦僅共同行竊機車三
    輛，是就其行竊機車之數量、可得賣得之贓款等情觀之，難認被告卯○○、同案
    被告溫博文、許文銘三人有賴竊盜為業之意思。另被告酉○○除與同案被告許文
    銘共同行竊機車三輛之外，復自己再行竊取機車八輛，然被告酉○○已自承其再
    犯本件竊盜罪，係在被告庚○○、同案被告林順明二人一再拜託之下始再行竊，
    且是時其與女友在高雄縣路竹鄉○○路一三二號開設檳榔攤，尚有其他經濟來源
    等情，復查無其他事證足認其有賴竊盜為業之意思，準此，尚難以其行竊之機車
    有十一輛而遽予認定其係以竊盜為常業。再者，本件係被告庚○○、同案被告林
    順明向被告卯○○、酉○○、同案被告溫博文、許文銘四人收購行竊之機車，此
    與共同竊車改裝出售謀利後，始行分贓之情形有別，且亦無證據足資證明被告卯
    ○○、酉○○、同案被告溫博文、許文銘四人與被告庚○○就如附表一編號一至
    四所示之竊取四輛機車之犯行，有共同常業竊盜之犯意聯絡，從而公訴人認被告
    卯○○、酉○○、同案被告溫博文、許文銘四人均係犯常業竊盜罪，容有未洽，
    惟其基本事實同一，本院自應予審理，並依法變更起訴法條，附此敘明。被告庚○○前因犯竊盜罪，經法院判處有期徒刑一年三月確定，甫於八十六年十月十五
    日假釋期滿未經撤銷假釋，視為執行完畢；卯○○於八十一年間因犯竊盜罪，經
    法院判處有期徒刑一年二月確定並於八十三年九月二十一日執行完畢；酉○○曾
    於八十一年、八十三年間因分別犯竊盜罪，經法院分別判處有期徒刑七月及一年
    確定並接續執行，於八十四年三月三十一日假釋出獄，至八十四年九月十二日假
    釋期滿未經撤銷假釋，視為執行完畢，此有臺灣高等法院被告全國前案紀錄表及
    臺灣臺南地方法院檢察署刑案資料查註紀錄表等件附卷可憑，被告庚○○、卯○○、酉○○三人前受有期徒刑之執行完畢，於五年以內再犯本件最重本刑為有期
    徒刑以上之罪，均為累犯，均應依刑法第四十七條之規定加重其刑，其中被告卯
    ○○、酉○○並依法遞加重其刑。
三、原審以被告庚○○、卯○○、酉○○三人罪證明確，適用刑事訴訟法第二百九十
    九條第一項前段、第三百零一條第一項，第三百條、第二條第一項前段、刑法第
    二十八條、第五十六條、第三百二十條第一項、第三百二十二條、第三百四十九
    條第二項、第三百五十條、第四十七條、第七十條、修正後第四十一條第一項前
    段、第五十一條第五款，竊盜犯贓物犯保安處分條例第三條第一項第二款，罰金
    罰鍰提高標準條例第一條前段，第二條，並審酌被告庚○○、卯○○、酉○○等
    各自之犯罪動機、手段、所得之利益及其危害、被告庚○○故買贓車後改裝後出
    售之規模、及其等犯罪後之態度等一切情狀，予以論處被告庚○○以犯竊盜罪為
    常業，累犯，處有期徒刑一年六月；又共同以故買贓物為常業，累犯，處有期徒
    刑二年，應於刑之執行前，令入勞動場所強制工作三年。應執行有期徒刑三年四
    月，應於刑之執行前，令入勞動場所強制工作三年。予以論處被告卯○○共同連
    續竊盜，累犯，處有期徒刑一年。予以論處被告酉○○共同連續竊盜，累犯，處
    有期徒刑一年六月。又被告庚○○係滿十八歲之人，且係以犯故買贓物為常業，
    其曾於八十五年間因竊盜案件，經法院判決有期徒刑一年三月確定，仍未思改過
    牽善，以正當之途徑賺取金錢，竟仍故買贓車改裝出售，嚴重危社會治安，顯見
    其法紀觀念淡薄，單純之刑罰制裁已難達成矯治之目的，非施以保安處分無以為
    功，爰依竊盜犯贓物犯保安處分條例第三條第一項第二款之規定，諭知於刑之執
    行前令入勞動場所強制工作三年，以資矯治。另扣案如附表五編號二十四、二十
    五之噴漆器一個、工具一批等物，及附表五編號十五至二十三、二十六之公路局
    收據、行照、印章、帳單等物，並無證據證明係被告庚○○等人用以竊盜、或故
    買贓物犯罪所用之物；又被告庚○○、卯○○、酉○○等人持以竊取機車所用之
    鑰匙，並無證據證明尚存在，且為免檢察官執行之困難，爰均不另為沒收之諭知
    。本院核其認事用法並無不當、量刑亦甚妥適，被告庚○○、卯○○、酉○○三
    人上訴意旨猶執前詞，空言否認部分犯行，指摘原判決不當提起上訴，核無理由
    ，應予駁回。
四、公訴意旨另以：(1)被告庚○○、卯○○、同案被告酉○○、林順明（所涉常業竊
    盜罪部分，業經原審判決無罪確定）、溫博文、許文銘（該二人所涉常業竊盜罪
    部分，業經原審為不另為不起訴處分之諭知）等人自八十八年四月間起，共同意
    圖為自己不法之所有，合組常業竊盜集團，由庚○○、林順明兄弟提供臺南縣仁
    德鄉○○○街五十四號承租處為改裝機車之場所，另向郭清文、林建正（另經臺
    灣臺南地方法院檢察署檢察官為不起訴處分確定）購入合法之中古機車及車籍證
    件，再由被告卯○○、酉○○、同案被告溫博文、許文銘於附表六編號一至十六
    、二十二、二十三之時地，竊取該等新型機車，交由被告庚○○、同案被告林順
    明，而被告庚○○、同案被告林順明以每台機車約四、五千元不等之價格，向被
    告卯○○、酉○○、同案被告溫博文、許文銘收購。因認被告庚○○、卯○○、
    酉○○三人此部分尚共同涉犯刑法第三百二十二條之常業竊盜罪嫌等云；(2)被告
    庚○○亦承前揭犯意，在附表六編號十九至二十所示之時地，竊取該等機車，因
    認被告庚○○此部分尚涉犯刑法第三百三十二條之常業竊盜罪嫌云云。然查：
  (一)前揭(1)之犯行部分，雖附表六編號一至十三（其中編號四之被害人起訴書之附表
    誤載為王啟洲，實應為戊○○○）、十五、十六所示之車牌、及編號二十三之引
    擎固為被告庚○○帶同警方於八十八年九月十三日及翌日至臺南縣仁德鄉柴頭港
    溪（臺南縣仁德鄉○○路下）所撈獲，然被告庚○○於八十八年九月十三日、同
    年九月十四日之警訊筆錄，均否認上開附表所載之機車為其所竊等情（見八十八
    年度偵字第一一四三七號偵查卷第一九頁、第一一頁、第一一六頁、第一一
    七頁）；至附表六編號十七、十八、二十二所示之機車車牌雖於八十八年九月十
    日在上開改裝廠為警查扣，並於八十八年九月十日之警訊中坦承其所竊得等云（
    見八十八年度偵字第一一四三七號偵查卷第六頁反面、第七頁正面），然被告庚○○嗣後即否認有竊取上開二輛機車之事實。另被告庚○○雖迭於警訊及偵查中
    供承被告卯○○、溫博文、酉○○、許文銘有竊取機車交由其收受之情，然就竊
    取機車之確實數量則供陳不一，且亦未明確供述被告卯○○等人所竊取之機車為
    幾輛，且於何時、何地竊取，亦未曾提及被告卯○○、酉○○、同案被告林順明
    、溫博文、許文銘等人就竊取機車之犯行有何犯意聯絡及行為分擔。再者，被告
    庚○○復未曾供述同案被告林順明曾參與竊取附表六編號一至十八及編號二十二
    、二十三等機車之事實，是尚難以被告庚○○之供述，遽予認定同案被告林順明
    涉有前揭常業竊盜犯行。
  (二)同案被告溫博文雖曾於警訊中坦承與被告卯○○共竊取機車十多輛，惟並未指明
    可供查證之犯罪時間及地點，且嗣後一再與被告卯○○於警訊、偵審中供承僅於
    附表二所示之時地竊取他人之機車三輛，並未見其二人有坦承竊取附表五編號一
    至十八、及編號二十二、二十三所示等機車之犯行；另被告酉○○、同案被告許
    文銘亦未於警訊及偵審中供承前揭(1)之犯行，是依被告卯○○、酉○○、同案被
    告溫博文、許文銘四人於警訊及偵查中之供述，亦無足據以認定同案被告林順明
    確有公訴人所指訴之常業竊盜犯行。至同案被告林順明雖就被告庚○○因在外欠
    債，而以臺南縣仁德鄉○○○街五十四號為改裝贓車之場所，並由被告卯○○、
    酉○○、同案被告溫博文、許文銘等四人竊得機車後，交由被告庚○○買受，再
    由被告庚○○負責解體、改裝，嗣由其介紹買受改裝機車之車行，及負責銷售贓
    車等情供述甚詳，然未見其供述自身或被告庚○○、卯○○、酉○○、同案被告
    溫博文、許文銘等人有何涉犯前揭(1)所述之犯罪情節。準此，實無由以被告卯○○、酉○○、同案被告林順明、溫博文、許文銘等人之供述，互相參核，而得以
    認定同案被告林順明與被告庚○○等共同涉犯前揭常業竊盜犯行。
  (三)雖被害人洪志鵬、子○○、陳雅琪、戊○○○、辛○○、壬○○、江凱倫、黃正
    、甲○○、楊光洲、天○○、宙○○、宇○○、寅○○、己○○、亥○○、戌○○、楊惠淳、蕭超宇、癸○○等人於警訊中指述其等之機車，在如附表六編號一
    至十八、二十二、二十三所示之時地遭竊之事實，並有車輛失竊車牌失竊資料個
    別查詢報表─查詢車輛認可資料二十紙附卷可參，復有扣案之機車、車牌、引擎
    、工具等物可資佐證，然尚無從證明上開二十輛失竊之機車為同案被告林順明與
    被告庚○○、卯○○、酉○○、溫博文、許文銘所共同竊取。
  (四)此外，復查無其他積極證據足資證明被告庚○○、卯○○、酉○○三人確有公訴
    意旨所指此部分之犯行，惟公訴意旨認此部分與前揭論罪科刑之竊盜罪間，有常
    業犯之實質上一罪關係，爰不另為無罪之諭知。
  (五)前揭(2)之犯行部分，查附表六編號十九至二十一所示之三輛失竊之車輛均為自小
    客車，而非機車，顯與公訴人指述被告庚○○等人於八十八年四月間即合組常業
    竊盜集團，並從事改裝「機車」（即俗稱借屍還魂）後販售之犯罪型態不同。又
    附表六編號十九、二十之自小客車遭竊之時間，分別係七十八年四月二十八日及
    八十六年八月十六日，亦與公訴人指訴被告庚○○等人係八十八年四月間始組織
    常業竊盜集團之時間不符，其中附表六編號十九之車號八四五─九八五號自小
    客車失竊之時間，距被告庚○○等人組織常業竊盜集團之時間，竟達十年之久。
    再者，附表六編號二十、二十一之兩輛自小客車之失竊地點分別在臺中縣豐原市
    ○○路一五巷二號前及高雄市○○街九一巷二十一號前，顯與被告庚○○、卯
    ○○、酉○○等人前揭行竊機車之地點、及被告庚○○於臺南縣仁德鄉○○○街
    五十四號設置機車改裝工廠之地緣相距甚遠；且附表六編號二十、二十一之二輛
    自小客車之車牌雖係被告庚○○於八十八年九月十三日帶同警方至臺南縣仁德鄉
    柴頭港溪（臺南縣仁德鄉○○路下）所撈獲，惟被告庚○○於當日警訊時即明確
    供承上開二輛自小客車之車牌非其所丟棄等情（見八十八年度偵字第一一四三七
    號偵查卷第一九頁反面），且被告庚○○嗣後更未於警訊及偵查中供承其有竊
    取上開三輛自小客車之犯行。綜上所述，參互印證，尚無證據足資證明上開三輛
    自小客車為被告庚○○所竊等情堪以認定。
  (六)另被害人曾博巖、吳惠玲、連丹鳳等人雖於警訊中指述其等之機車，在附表六編
    號十九至二十之時地遭竊之事實，復有車輛失竊車牌失竊資料個別查詢報表─查
    詢車輛認可資料二紙附卷可憑，並有扣案之車牌等物可資佐證，惟此等僅足以證
    明上開三輛自小客車失竊之事實，尚無從推認係被告庚○○所竊。此外，復查無
    其他證據證明被告庚○○確有公訴意旨所述此部分之犯行，惟公訴意旨認此部分
    與被告庚○○前揭論罪科刑之常業竊盜罪間，有常業犯之實質上一罪關係，爰不
    另為無罪之諭知，附此敘明。
五、被告庚○○於本院最後審理期日經合法傳喚無正當理由不到庭，爰不待其陳述，
    逕行判決。
據上論斷，應依刑事訴訟法第三百六十八條、第三百七十一條，判決如主文。
本案經檢察官楊治宇到庭執行職務。
中    華    民    國      九十一      年      二      月  二十      日
                                  臺灣高等法院臺南分院刑事第六庭
                                      審判長法官  楊    明    章
                                            法官  戴    勝    利
                                            法官  顏    基    典
右正本證明與原本無異。
被告卯○○、酉○○不得上訴。
被告庚○○如不服本判決，應於判決送達後十日內向本院提出上訴狀，其未敘述理由
者，並應於提出上訴狀後十日內向本院補提理由書（應附繕本)。
                                      法院書記官  呂    嘉    文
中    華    民    國      九十一      年      二      月      二十一    日
附錄本案論罪科刑法條全文：
中華民國刑法第三百二十條第一項：
意圖為自己或第三人不法之所有，而竊取他人之動產者，為竊盜罪，處五年以下有期
徒刑、拘役或五百元以下罰金。
刑法第三百二十二條：
以犯竊盜罪為常業者，處一年以上七年以下有期徒刑。
刑法第三百四十九條第二項：
搬運、寄藏、故買贓物或為牙保者，處五年以下有期徒刑、拘役或科或併科一千元以
下罰金。
刑法第三百五十條：
以犯前條之罪為常業者，處六月以上五年以下有期徒刑，得併科三千元以下罰金。
 附表一（庚○○竊盜部分）：
┌──┬───────┬────┬────┬───────┬──────┐
│編號│失竊物品及數量│被害人  │失竊時間│失竊地點      │  備      考│
├──┼───────┼────┼────┼───────┼──────┤
│ 一 │  重機車      │乙○○  │880908  │臺南市○○路六│發還機車一輛│
│    │(ＯＲＥ-289)  │        │        │號            │            │
├──┼───────┼────┼────┼───────┼──────┤
│ 二 │  輕機車      │地○○  │880908  │臺南市崇學里崇│發還車牌一面│
│    │(ＷＨＰ-677)  │        │        │明路三六九號前│、安全帽二頂│
│    │安全帽二頂    │        │        │              │、車身外殼一│
│    │              │        │        │              │組          │
├──┼───────┼────┼────┼───────┼──────┤
│ 三 │  重機車      │丁○○  │880908  │臺南市○○路一│發還車牌一面│
│    │(ＹＬＯ-668)  │        │        │二八號前      │            │
├──┼───────┼────┼────┼───────┼──────┤
│ 四 │  重機車      │黃○○  │880906  │臺南市○○路十│發還機車一輛│
│    │(ＯＡＬ-597)  │        │        │四號前        │            │
└──┴───────┴────┴────┴───────┴──────┘
 附表二（卯○○與溫博文共同竊盜部分）：
┌──┬───────┬────┬────┬───────┬──────┐
│編號│失竊物品及數量│被害人  │失竊時間│失竊地點      │  備      考│
├──┼───────┼────┼────┼───────┼──────┤
│ 一 │  重機車      │申○○  │880908  │臺南市○○路二│發還機車一輛│
│    │(ＯＶＴ-686)  │        │        │段五三號前    │            │
├──┼───────┼────┼────┼───────┼──────┤
│ 二 │  重機車      │辰○○  │880908  │臺南市○○路一│發還車牌一輛│
│    │(ＹＬＦ-285)  │        │        │四七號前      │            │
├──┼───────┼────┼────┼───────┼──────┤
│ 三 │  重機車      │丑○○  │880907  │臺南市東區北門│發還機車一輛│
│    │(ＯＲＦ-085)  │        │        │路一段一三六號│            │
└──┴───────┴────┴────┴───────┴──────┘
 附表三（酉○○竊盜部分）：
┌──┬───────┬────┬────┬───────┬──────┐
│編號│失竊物品及數量│被害人  │失竊時間│失竊地點      │  備      考│
├──┼───────┼────┼────┼───────┼──────┤
│ 一 │  重機車      │玄○○  │880402  │高雄縣湖內鄉湖│            │
│    │ (ＹＬＭ-652) │        │        │內村東方路    │            │
├──┼───────┼────┼────┼───────┼──────┤
│ 二 │  輕機車      │巳○○  │880518  │臺南市東區崇成│            │
│    │ (ＷＨＧ-131) │        │        │里崇明二十街四│            │
│    │              │        │        │十一號前      │            │
├──┼───────┼────┼────┼───────┼──────┤
│ 三 │  重機車      │吳柏蓓  │880518  │臺南縣仁德鄉二│            │
│    │ (ＮＯＬ-035) │        │        │仁村二仁路一段│            │
│    │              │        │        │嘉南藥專前    │            │
├──┼───────┼────┼────┼───────┼──────┤
│ 四 │  重機車      │翁巧嫣  │880611  │臺南縣仁德鄉中│            │
│    │ (ＹＬＣ一252)│        │        │正路嘉南醫藥專│            │
│    │              │        │        │側門旁        │            │
└──┴───────┴────┴────┴───────┴──────┘
┌──┬───────┬────┬────┬───────┬──────┐
│ 五 │  重機車      │午○○  │880616  │臺南縣仁德鄉保│            │
│    │ (ＹＬＩ-637) │        │        │安村中正路嘉南│            │
│    │              │        │        │藥專側門旁    │            │
├──┼───────┼────┼────┼───────┼──────┤
│ 六 │  重機車      │鄭佩宜  │880617  │臺南縣仁德鄉保│            │
│    │ (ＴＡＢ-407) │        │        │安村中正路嘉南│            │
│    │              │        │        │藥專側門停車場│            │
├──┼───────┼────┼────┼───────┼──────┤
│ 七 │  輕機車      │白燦仁  │880623  │臺南縣仁德鄉二│            │
│    │ (ＷＨＹ-911) │        │        │仁村嘉南藥專前│            │
├──┼───────┼────┼────┼───────┼──────┤
│ 八 │  重機車      │王進永  │880730  │臺南縣仁德鄉中│            │
│    │ (ＰＹＵ-062) │        │        │正路一段嘉南藥│            │
│    │              │        │        │專後門旁      │            │
└──┴───────┴────┴────┴───────┴──────┘
  附表四（酉○○與許文銘共同竊盜部分）：
┌──┬───────┬────┬────┬───────┬──────┐
│編號│失竊物品及數量│被害人  │失竊時間│失竊地點      │  備      考│
├──┼───────┼────┼────┼───────┼──────┤
│ 一 │  重機車      │丙○○  │880503  │高雄縣湖內鄉中│            │
│    │ (ＭＥＩ-972) │        │        │山路一段三０一│            │
│    │              │        │        │巷底          │            │
├──┼───────┼────┼────┼───────┼──────┤
│ 二 │  重機車      │未○    │880526  │臺南市東區崇德│            │
│    │ (ＯＳＤ-613) │        │        │路市立醫院前  │            │
├──┼───────┼────┼────┼───────┼──────┤
│ 三 │  重機車      │許玉鈴  │880820  │臺南市東區崇德│發還車牌一面│
│    │ (ＹＬＮ-850) │        │        │路市立醫院前  │            │
└──┴───────┴────┴────┴───────┴──────┘
 附表五：
┌───┬───────┬─────┬─────────────────┐
│編號  │ 物 品 種 類  │數  量    │       備     註                  │
├───┼───────┼─────┼─────────────────┤
│ 一   │車牌          │十一面    │車號為ＵＷＵ-067、ＭＺＮ-289、ＯＡ│
│      │              │          │Ｌ-597(起訴書誤載為ＯＡＩ-597)、  │
│      │              │          │ＯＰＫ-650、ＯＲＦ-085、ＩＸＯ-356│
│      │              │          │、ＷＨＰ-677、ＷＨＰ-971、ＺＶＯ- │
│      │              │          │-706、ＵＸＦ-411、ＹＬＯ-668      │
├───┼───────┼─────┼─────────────────┤
│ 二   │機車          │五台      │車號為ＯＶＴ-686、ＯＲＥ-289、ＭＵ│
│      │              │          │Ｈ-187(起訴書誤載為ＭＨＧ-187)、Ｏ│
│      │              │          │ＧＣ-649、ＹＬＦ-285              │
├───┼───────┼─────┼─────────────────┤
│ 三   │無車牌機車    │二台      │引擎號碼為sa25ax-255781、sa25au-10│
│      │              │          │2466號                            │
├───┼───────┼─────┼─────────────────┤
│ 四   │引擎蓋        │七個      │                                  │
└───┴───────┴─────┴─────────────────┘
┌───┬───────┬─────┬─────────────────┐
│ 五   │引擎          │五個      │其中一個引擎號碼為4dy-059765、二個│
│      │              │          │已經廢棄                          │
├───┼───────┼─────┼─────────────────┤
│ 六   │輛胎          │八個      │                                  │
├───┼───────┼─────┼─────────────────┤
│ 七   │鋼圈          │一個      │                                  │
├───┼───────┼─────┼─────────────────┤
│ 八   │排氣管        │一支      │                                  │
├───┼───────┼─────┼─────────────────┤
│ 九   │安全帽        │九個      │                                  │
├───┼───────┼─────┼─────────────────┤
│ 十   │腳踏墊        │二十個│                                  │
├───┼───────┼─────┼─────────────────┤
│十一  │車頭電源鎖頭  │十八個    │                                  │
├───┼───────┼─────┼─────────────────┤
│十二  │雨衣          │八件      │                                  │
└───┴───────┴─────┴─────────────────┘
┌───┬───────┬─────┬─────────────────┐
│十三  │座墊          │三個      │                                  │
├───┼───────┼─────┼─────────────────┤
│十四  │全車膠殼      │四份      │                                  │
├───┼───────┼─────┼─────────────────┤
│十五  │公路局收據    │四張      │                                  │
├───┼───────┼─────┼─────────────────┤
│十六  │行照          │五張      │                                  │
├───┼───────┼─────┼─────────────────┤
│十七  │印章          │四個      │                                  │
├───┼───────┼─────┼─────────────────┤
│十八  │帳單          │二本      │                                  │
├───┼───────┼─────┼─────────────────┤
│十九  │出入境證      │一張      │                                  │
├───┼───────┼─────┼─────────────────┤
│二十  │異動登記表    │二張      │                                  │
├───┼───────┼─────┼─────────────────┤
│二十一│切結書        │一張      │                                  │
└───┴───────┴─────┴─────────────────┘
┌───┬───────┬─────┬─────────────────┐
│二十二│保管出貨單    │一張    │                                  │
├───┼───────┼─────┼─────────────────┤
│二十三│行動電話      │二具      │                                  │
├───┼───────┼─────┼─────────────────┤
│二十四│噴漆器        │一具      │                                  │
├───┼───────┼─────┼─────────────────┤
│二十五│工具          │一批      │                                  │
├───┼───────┼─────┼─────────────────┤
│二十六│零件          │一批      │                                  │
├───┼───────┼─────┼─────────────────┤
│二十七│車牌          │十四面    │車號為ＹＬＮ-850、ＹＬＥ-829、ＭＷ│
│      │              │          │Ｅ-319、ＯＳＢ-406、ＷＨＸ-107、Ｗ│
│      │              │          │ＨＷ-886、ＶＨＵ-923、ＹＬＰ-371、│
│      │              │          │ＷＨＵ-002、ＹＬＰ-006、ＶＲＤ-563│
│      │              │          │、Ｓ8-0232、ＯＷ-2100、000-0000   │
└───┴───────┴─────┴─────────────────┘
┌───┬───────┬─────┬─────────────────┐
│二十八│車牌          │六面      │車號為ＷＨＺ-557、ＺＶＱ-268、ＹＬ│
│      │              │          │Ｃ-929、ＬＢＸ-089、ＹＫＶ-629、  │
│      │              │          │ＴＷ-1012                         │
├───┼───────┼─────┼─────────────────┤
│二十九│引擎          │一個      │引擎號碼為4tf-110141號            │
├───┼───────┼─────┼─────────────────┤
│三十  │引擎殼        │一個      │                                  │
└───┴───────┴─────┴─────────────────┘
